【裁判字號】    97,交聲,1340
【裁判日期】    971112
【裁判案由】    交管條例聲異
【裁判全文】
臺灣板橋地方法院交通裁定            97年度交聲字第1340號
原處分機關  交通部公路總局臺北區監理所
異  議  人  甲○○
即受處分人
上列異議人即受處分人因違反道路交通管理處罰條例案件，對於
交通部公路總局臺北區監理所中華民國97年5月8日所為之處分（
原處分案號：北監營裁字第裁40-AH0000000號）聲明異議，本院
裁定如下：
    主  文
異議駁回。
    理  由
一、原處分機關處分意旨略以：異議人即受處分人甲○○所有之
    車號CX2-191 號普通重型機車，於民國96年12月28日16時56
    分許，在臺北市○○○路○ 段39號前（東向西），因「限速
    50公里，經測速69公里，超速19公里未滿20公里」違規，由
    臺北市政府警察局交通警察大隊依違反道路交通管理處罰條
    例第40條規定，以北市警交大字第AH0000000 號舉發違反道
    路交通管理事件通知單逕行舉發，裁處罰鍰新臺幣（下同）
    1,200 元，並依同條例第63條第1 項第1 款記違規點數1 點
    之處分。
二、異議意旨略以：異議人第一次申訴由臺北市政府警察局南港
    分局回覆並附有一張合格證書，合格證書上只有合格二字並
    未有任何檢驗標準及數據，以及合格證書上之主機器號是否
    與違規地點之雷達測速照相設備器號相符？又臺北市○○○
    路○ 段為郊區，限速50公里，相當不合理，因而聲明異議云
    云。
三、按汽車駕駛人，行車速度，超過規定之最高時速，或低於規
    定之最低時速，除有第43條第1 項第2 款情形外，處1,200
    元以上2,400 元以下罰鍰，並記違規點數1 點，道路交通管
    理處罰條例第40條第1 項、第63條第1 項第1 款分別定有明
    定。次按汽車駕駛人之違規行為經以科學儀器取得證據資料
    證明，當場不能或不宜攔截掣單舉發者，得對汽車所有人逕
    行舉發之，道路交通管理處罰條例第7 條之2 亦有明文。
四、經查：
  (一)異議人甲○○所有之車號CX2-191 號普通重型機車，於96年
    12月28日16時56分許，在臺北市○○○路○ 段39號前（東向
    西），因「限速50公里，經測速69公里，超速19公里未滿20
    公里」違規，經臺北市政府警察局交通警察大隊以雷達測速
    照相器測速、拍照後逕行舉發，此為異議人所不爭執，並有
    臺北市政府警察局北市警交大字第AH0000000 號舉發違反道
    路交通管理事件通知單、採證照片1 幀附卷可稽。
  (二)本件舉發路段所設置之固定式雷達測速照相設備（主機器號
    ：804-309/60002 號），業於96年7 月6 日通過經濟部標準
    檢驗局國家標準檢驗合格，且領有檢驗合格證書（編號MO00
    00000），有效合格期限至97年7月31日等情，有經濟部標準
    檢驗局雷達測速儀檢定合格證書一紙存卷可稽，是該雷達測
    速儀之準確性，應屬無庸置疑。再依採證照片觀之，照片上
    清楚顯示異議人所駕駛普通重型機車之違規日期、時間、違
    規速度、路段名稱及速限標準，且左上方第一行第二欄載明
    060002（即測速主機器號），與前揭合格證書之主機器號相
    符。異議人空言指摘該合格證書上只有合格二字並未有任何
    檢驗標準及數據，並質疑合格證書上之主機器號是否與違規
    地點之雷達測速照相設備器號相符云云，無非係卸責之詞，
    不足採信。至異議意旨所執該段速限規定不合理等情，乃交
    通法規立法妥適與否及交通主管機關之政策問題，非員警執
    法或本院判斷時所應考量，異議人尚不得依此主張解免其違
    反行政義務所應負之公法責任。綜上，異議人違規超速之事
    證明確，原處分機關就上開違規事實援引前揭規定，裁處異
    議人罰鍰新臺幣1,200 元，並記違規點數1 點，於法並無不
    當，本件異議為無理由，應予駁回。
據上論斷，應依道路交通案件處理辦法第19條，裁定如主文。
中    華    民    國    97    年    11    月    12    日
                      交通法庭  法  官  汪怡君
以上正本證明與原本無異
如不服本裁定應於送達後5日內向本院提出抗告狀
                                書記官  田世杰
中    華    民    國    97    年    11    月    12    日


司法院資訊處製作；財團法人民間司法改革基金會備份。
